nl: 3D-bril pasontwerp: Clip-on; Overzetbril; Hoofdbandmontage; Panorama; Papieren wegwerp; Standaard brillenpoten; Bandmontage; Omwikkelbaar; Andere
sl-SI: Zasnova prileganja 3D očal: Priponka; Prekrivna; Z naglavnim trakom; Panoramska; Papirnata za enkratno uporabo; Standardna z ročicami; S trakom; Ovijalni; Drugo
ro-RO: Design potrivire ochelari 3D: Cu clemă; Suprapunere; Montate pe bandă de cap; Panoramic; De hârtie de unică folosință; Brațe standard de tâmplă; Montate cu curea; Înfășurabil; Altele
fi: 3D-lasien istuvuuden muotoilu: Klipsillinen; Päällevedettävä; Pääpantakiinnitteinen; Panoraama; Paperinen kertakäyttöinen; Vakiosangat; Hihnakiinnitteinen; Ympärikäärittävä; Muu
hu: 3D szemüveg illeszkedési kialakítása: Felcsíptethető; Szemüveg fölé húzható; Fejpánttal rögzített; Panoráma; Papír eldobható; Szabványos szemüvegszárak; Pánttal rögzített; Körbetekerhető; Egyéb
en: 3D glasses fit design: Clip-on; Fit-over; Headband mounted; Panoramic; Paper disposable; Standard temple arms; Strap mounted; Wrap-around; Other
it: Design di vestibilità degli occhiali 3D: Chiusura a scatto; Sovrapponibili; Con fascia per testa; Panoramico; Carta usa e getta; Aste standard; Con cinturino; Avvolgente; Altro
hr-HR: Dizajn prianjanja 3D naočala: Na kopčanje; Preklopne; S trakom za glavu; Panoramska; Papirnate jednokratne; Standardni krakovi; S remenom; Omotna; Ostalo
bg-BG: Дизайн на прилягане на 3D очилата: Clip-on; Надочила; Монтирани на лента за глава; Панорамна; Хартиени за еднократна употреба; Стандартни рамки; Монтирани с каишка; Обвиващ; Други
de: 3D-Brillen-Passform-Design: Zum Anklipsen; Überbrille; Stirnbandmontage; Panorama; Papier-Einweg; Standard-Bügel; Riemenmontage; Umwickelnd; Sonstiges
sv: 3D-glasögonpassningsdesign: Clip-on; Passar över; Pannbandsmonterad; Panoramisk; Papper engångs; Standard skalmar; Remfäste; Omlindning; Övrigt
zh-TW: 3D 眼鏡配戴設計: 夾式; 套式; 頭帶式; 全景; 拋棄式紙質; 標準鏡腿; 帶式固定; 環繞式; 其他
pt-PT: Design de ajuste dos óculos 3D: Fecho de encaixe; Sobreposição; Montado em faixa de cabeça; Panorâmica; Papel descartável; Hastes padrão; Montado com alça; Envolvente; Outro
ko: 3D 안경 착용 디자인: 클립식; 오버글라스; 헤드밴드 장착; 파노라마; 종이 일회용; 표준 안경다리; 스트랩 장착; 래프어라운드; 기타
tr: 3D gözlük takma tasarımı: Klipsli; Üzerine takılan; Kafa bandı monteli; Panoramik; Kağıt tek kullanımlık; Standart sap kolları; Kayış monteli; Sarmalı; Diğer
sk-SK: Dizajn uchytenia 3D okuliarov: Držiak clip-on; Nasadzovacie; Montované na čelenku; Panoramatický; Papierové jednorazové; Štandardné stranice; Montované na popruh; Obtáčací; Iné
vi: Thiết kế vừa vặn kính 3D: Dạng kẹp; Đeo ngoài; Gắn băng đầu; Toàn cảnh; Giấy dùng một lần; Gọng kính tiêu chuẩn; Gắn dây đeo; Quấn quanh; Khác
lt-LT: 3D akinių dėvėjimo dizainas: Prisegamas; Užmaunamas; Su galvos juosta; Panoraminė; Popieriniai vienkartiniai; Standartiniai lankeliai; Su dirželiu; Apvyniojamas; Kita
el: Σχεδιασμός εφαρμογής γυαλιών 3D: Κουμπωτό; Υπερκαλυπτικά; Στήριξη με κεφαλόδεσμο; Πανοραματικός; Χάρτινα μιας χρήσης; Κανονικοί βραχίονες κροτάφων; Στήριξη με λουρί; Περιτυλιγμένο; Άλλο
ja: 3Dメガネのフィットデザイン: クリップ式; オーバーグラス; ヘッドバンド装着; パノラマ; 紙製使い捨て; 標準テンプルアーム; ストラップ装着; 巻き付け式; その他
pt-BR: Design de encaixe dos óculos 3D: Clip-on; Sobreposição; Montado com faixa de cabeça; Panorâmico; Papel descartável; Hastes padrão; Montado com alça; Envolvente; Outro
nb: 3D-briller passformdesign: Clip-on; Passer over; Hodebåndmontert; Panorama; Papir engangs; Standard brillestenger; Stroppemontert; Viklerundt; Annet
th: การออกแบบการสวมใส่แว่น 3D: แบบหนีบ; แบบสวมทับ; แบบคาดศีรษะ; พาโนรามา; แบบกระดาษใช้แล้วทิ้ง; แบบขาแว่นมาตรฐาน; แบบสายรัด; พันรอบ; อื่นๆ
pl: Konstrukcja dopasowania okularów 3D: Z zaciskiem; Nakładane na okulary; Montowane na opasce; Panorama; Papierowe jednorazowe; Standardowe zauszniki; Montowane na pasku; Owijający; Inne
ru: Дизайн 3D-очков: Зажим; Надеваемые поверх; С оголовьем; Панорамный; Бумажные одноразовые; Со стандартными дужками; С ремешком; Оборачиваемый; Другой
es: Diseño de ajuste de gafas 3D: Con clip; Superpuesto; Montado en cinta; Panorámica; Desechable de papel; Patillas estándar; Montado con correa; Envolvente; Otros
fr: Conception de l’ajustement des lunettes 3D: À pince; Surlunettes; Monté sur serre-tête; Panoramique; Papier jetable; Branches standard; Monté sur sangle; Enveloppant; Autre
da: 3D-brilledesign: Clip-on; Passer over; Hovedbåndsmonteret; Panoramisk; Papir engangs; Standard stænger; Stropmonteret; Vikle-rundt; Andet
cs: Návrh nasazení 3D brýlí: Klip; Nasazovací přes brýle; S čelenkou; Panoramatická; Papírové jednorázové; Standardní stranice; S páskem; Obvodový; Jiné
zh-CN: 3D 眼镜佩戴方式设计: 夹式; 套戴式; 头带式; 全景; 纸质一次性; 标准镜腿式; 绑带式; 环绕式; 其他